臺灣彰化地方法院交通事件裁定　　　　 96年度交聲字第756號
移送機關　　交通部公路總局台中區監理所彰化監理站
異議人即
受處分人　甲○○
上列受處分人因違反道路交通管理處罰條例案件，對於交通部公
路總局台中區監理所彰化監理站民國96年7月18日所為之處分（
彰監四字第裁64-BW0000000號裁決書），聲明異議，本院裁定如
下：
        主      文
異議駁回。
        理      由
一、按送達，於應受送達人之住居所、事務所或營業所為之；不
    能依行政程序法第72條、73條規定為送達時，得將文書寄存
    送達地之地方自治或警察機關，並作送達通知書兩份，一份
    黏貼於應受送達人住居所、事務所、營業所或其就業處所門
    首，另一份交由鄰居轉交或置於該送達處所信箱或其他適當
    位置，以為送達。前項情形，由郵政機關為送達者，得將文
    書寄存於送達地之郵政機關。行政程序法第72條第1項前段
    、第74條第1項、第2項定有明文。次按行車速度，依速限標
    誌或標線之規定，無速限標誌或標線者，行車時速不得超過
    50公里。但在未劃設車道線、行車分向線或分向限制線之道
    路，或設有快慢車道分隔線之慢車道，時速不得超過40公里
    。違反者，處汽車駕駛人新台幣（下同）1千2百元以上2千4
    百元以下罰鍰，道路交通安全規則第93條第1項第1款、道路
    交通管理處罰條例第40條分別定有明文。
二、本件異議意旨略以：受處分人即異議人甲○○固不否認於民
    國96年3月5日14時53分許，駕駛車牌號碼6993-LD號自用小
    客車，在台1線南向369.6公里處，有行車速度超過規定之最
    高時速未滿20公里之違規事實，惟並未收到任何通知單，爰
    聲明異議云云。
三、經查：
（一）本件違規事實，有高雄市政府警察局交通警察大隊第
      BW0000000號舉發違反道路交通管理事件通知單（下稱違
      規通知單）、採證照片各1紙在卷可稽，復為異議人所不
      否認，堪認異議人上開違規情節屬實。
（二）本件違規通知單於96年3月19日送達異議人之戶籍地址即
      彰化縣和美鎮○○路○段413號，且於同日寄存於和美郵局
      ，且作送達通知書2份，一份黏貼於應受送達人住居所門
      首，一份置於該受送達處所信箱或其他適當位置，以為送
      達，有高雄市政府警察局交通大隊第十分隊送達證書1紙
      在卷可憑，又異議人之戶籍地址自93年間即為上址，至今
      未變更，亦有其個人基本資料足憑，揆諸首揭法規，該違
      規通知書已合法送達於異議人。異議人徒以並未實際收到
      上開舉發通知單主張並未合法送達，顯無理由。
四、綜上，異議人所有之車輛於前揭時、地之違規事實可以認定
    ，違規通知單亦屬合法送達。原處分機關據以援引上開規定
    ，依法裁處，並無不當。本件異議為無理由，應予駁回。
據上論斷，應依道路交通案件處理辦法第19條，裁定如主文。
中　　華　　民　　國　　96　　年　　9　　月　　20　　日
                  交通法庭    法  官  林欣苑
以上正本證明與原本無異。
如不服本裁定，應於裁定送達後五日內向本院提出抗告狀 (須附
繕本 )。
中　　華　　民　　國　　96　　年　　9　　月　　21　　日
                              書記官  楊筱惠
